【裁判字號】    98,交聲,107
【裁判日期】    980414
【裁判案由】    違反道路交通管理處罰條例
【裁判全文】
臺灣宜蘭地方法院交通事件裁定         98年度交聲字第107號
移送機關    交通部公路總局臺北區監理所宜蘭監理站
異  議  人  甲○○
上列異議人因違反道路交通管理處罰條例案件，對於原處分機關
即交通部公路總局臺北區監理所宜蘭監理站中華民國98年3月11
日所為之處分（原處分案號：宜監字第裁43-ZGB076473號）聲明
異議，本院裁定如下：
    主  文
異議駁回。
    理  由
一、異議人即受處分人甲○○經警舉發於民國98年1月28日9時24
    分許，駕駛車牌號碼U2-4297號自用一般小客車，在國道三
    號南向241.6公里處「速限110公里，經雷達（射）測定行速
    為128公里、超速18公里」違規。原處分機關調查後，認異
    議人「一汽車行駛高速公路速度超過規定最高速限（未滿20
    公里）二受處罰人認無舉發之違規行為應歸責他人」之違規
    情節屬實，依道路交通管理處罰條例第33條第1項第1款及第
    85條第1項規定，裁處異議人罰鍰新臺幣3,000元，並依同條
    例第63條規定記違規點數1點。
二、異議意旨以：違規當天（1月28日）為農曆初三，當天車潮
    為高峰期，車潮相當多，車速不可能超快，且採證照片中車
    與車間距相當小，舉發確實有誤，為此爰於法定期間內聲明
    異議，請求撤銷原處分等語。
三、按汽車行駛於高速公路、快速公路或設站管制之道路，不遵
    使用限制、禁止、行車管制及管理事項之管制規則而行車速
    度超過規定之最高速限或低於規定之最低速限者，處汽車駕
    駛人新臺幣3,000元以上6,000元以下罰鍰，道路交通管理處
    罰條例第33條第1項第1款定有明文。又依同條例第63條第1
    項第1款規定，汽車駕駛人有第33條第1項情形者，除依原條
    款處罰鍰外，並予記違規點數1點。
四、經查：
  (一)異議人於98年1月28日9時24分許駕駛前開自用小客車，在國
    道三號南下241.6公里處以時速128公里之速度行駛，而該處
    限速為每小時110公里等事實，乃據證人即舉發員警乙○○
    到庭結證明確，並有採證照片在卷可稽。本件舉發員警測速
    使用之雷射測速儀係經過經濟部標準檢驗局檢驗合格之事實
    ，有內政部警政署國道公路警察局第七警察隊98年3月3日公
    警七交字第0980770558號函所附經濟部標準檢驗局雷達測速
    儀檢定合格證書存卷可憑（見本院卷第7至9頁），異議人於
    上揭時地超速行駛之違規事實，可堪認定。
  (二)異議人固辯稱：違規當日係農曆初三上午9點多，車流量多
    ，不可能超速云云。惟此部分業據證人乙○○於本院調查時
    證稱：「當時測照的時間是1月28日，是農曆初三，車流量
    很多，不過不代表異議人的車速沒有超速」、「當天沒有塞
    車」等情明確（見本院卷第20頁），依常理，即使在公路塞
    車時段，亦有可能有部分行車順暢之路段，並非於塞車時即
    絕無行車超速之可能。至異議人辯稱採證照片所示其車輛後
    尚有很多車輛乙節，業經證人乙○○到庭結證：「（問：為
    何採證照片上異議人的車輛後面有一堆車輛？）這是雷射槍
    旁邊的鏡頭的景深所造成的」等情明確（見本院卷第20頁）
    ，所言非不足信。參酌員警執行公務時，本身即受有行政懲
    處責任之監督，且其到庭具結作證，更係以刑事責任擔保其
    證言之真實性，本件舉發員警乙○○既已到庭證述如上，且
    與異議人並不認識，彼此間亦無任何嫌隙，應無故意攀誣異
    議人之可能，其證詞可堪採信。是異議人所執異議理由，並
    不足採。
五、綜上，異議人確有上開違規行為，應無疑義，原處分機關援
    引道路交通管理處罰條例第33條第1項第1款規定，裁處異議
    人罰鍰新臺幣3,000元，並依同條例第63條第1項第1款規定
    （原處分漏載第1項第1款）併記違規點數1點，於法並無不
    合，本件異議為無理由，應予駁回。
六、依道路交通案件處理辦法第19條，裁定如主文。
中    華    民    國    98    年    4     月    14    日
                    交通法庭  法  官  鄧晴馨
上正本證明與原本無異。
如不服本裁定，得於收受裁定正本後5日內，向本院提出抗告狀
。
                              書記官  林怡君
中    華    民    國    98    年    4     月    14    日


司法院資訊處製作；財團法人民間司法改革基金會備份。
